臺灣新北地方法院民事裁定
109年度重訴字第454號
上  訴  人  王正平  
            王正宗  
            王翔志  
            王正發  

            王正民  

            王政良  
            王志文  
            王意榕  


被  上訴人  祭祀公業法人新北市王觀蔭

法定代理人  王東泉  
上列當事人間確認派下權存在事件，上訴人對於本院民國110年1
1月16日109年度重訴字第454號民事判決不服，提起上訴，本院
裁定如下：
    主  文
上訴人王正平、王正宗、王翔志、王正發及王正民應於本裁定送
達後五日內，各補繳上訴費用新臺幣壹萬肆仟伍佰參拾伍元，逾
期未繳納，即依法駁回上訴。
上訴人王政良應於本裁定送達後五日內，補繳上訴費用新臺幣肆
萬伍仟陸佰零肆元，逾期未繳納，即依法駁回上訴。
上訴人王志文、王意榕應於本裁定送達後五日內，各補繳上訴費
用新臺幣貳萬參仟陸佰貳拾陸元，逾期未繳納，即依法駁回上訴
。
    理  由
一、按提起民事訴訟應依民事訴訟法第77條之13規定繳納裁判費
    ，此為法定必備之程式。次按提起民事第二審上訴，應繳納
    第二審裁判費；第二審裁判費，應按上訴聲明範圍內訴訟標
    的之金額或價額，依民事訴訟法第77條之16第1項規定計算
    及徵收。又確認派下權存在與否事件，係因財產權而起訴，
    其訴訟標的價額之核定，應依該祭祀公業之總財產價額中，
    訟爭派下權所佔之比例，計算其價額（最高法院72年台抗字
    第371號判決意旨可資參照）。又所稱「派下權所占之比例
    」，倘規約對此未規定，應以房數定之，非依派下員之人數
    定之（最高法院91年台抗字第605號裁定足資參酌）。末按
    上訴不合程式或有其他不合法之情形而可以補正者，原第一
    審法院應定期間命其補正，如不於期間內補正，應以裁定駁
    回之，同法第442條第2項定有明文。
二、經查，本件上訴人8人等（下均逕稱其名，合稱上訴人）不
    服本院民國110年11月16日所為第一審判決提起上訴，惟未
    據繳納第二審裁判費。而上訴人8人等主張被上訴人祭祀公
    業法人新北市王觀蔭之總財產共新臺幣（下同）4億2,717萬
    9,858元（見本院109年度板司調字第109號卷第63頁），其
    中王正平、王正宗、王翔志、王正發、王正民所占比例均為
    5/2400，故渠等之訴訟標的價額應各核定為88萬9,958元【
    計算式:4億2,717萬9,858元5/2400＝88萬9,958元，元以下
    四捨五入】，自應分別徵第二審裁判費1萬4,535元（壹萬肆
    仟伍佰參拾伍元）；王政良所占比例分別為4/576，是其訴
    訟標的價額應核定為296萬6,527元【計算式：4億2,717萬9,
    858元4/576＝296萬6,527元，元以下四捨五入】，應徵第二
    審裁判費4萬5,604元（肆萬伍仟陸佰零肆元）；王志文、王
    意榕所占比例為4/1152，是其訴訟標的價額應核定為148萬3
    ,263元【計算式：4億2,717萬9,858元4/1152＝148萬3,263
    元，元以下四捨五入】，應徵第二審裁判費2萬3,626元（貳
    萬參仟陸佰貳拾陸元）。茲依民事訴訟法第442條第2項前段
    規定，限上訴人於收受本裁定後5日內如數向本院繳納，逾
    期未補繳，即駁回其上訴。
三、依民事訴訟法第77條之13、第77條之16第1 項、第442 條第
    2 項，裁定如主文。 
中　　華　　民　　國　　111 　年　　1 　　月　　14　　日
                  民事第五庭  法　官　王  廷
以上正本係照原本作成。
如不服本裁定關於核定訴訟標的價額部分，應於送達後十日內向
本院提出抗告狀，並繳納抗告費新臺幣1,000元；其餘關於命補
繳裁判費部分，不得抗告。
中　　華　　民　　國　　111 　年　　1 　　月　　17　　日
                              書記官  張雅筑